# 关于固定资产折旧方法选择的问题

提问人：zy61 时间：2018-07-09 14:27:33
有个问题向各位大侠请教：有家化工企业固定资产按照不同的折旧方法计提折旧，比如年限法和工作量法。 因为一些设备原值很大，如果按照年限法，每年就会形成很大一笔折旧费用； 现在按照工作量法，折旧按照现在的水平就要计提好几百年，这样做是不是也不合适呢？ 企业连年亏损，处于半停产状态，哪种折旧方法更适合呢？

回答人：chenyiwei
首先，固定资产折旧方法的选择取决于其经济利益的预期消耗（实现）方式，一般情况下应使用直线法，工作量法仅在固定资产的使用寿命以明确的工作量表示且基本不涉及无形损耗的情况下才可以使用。 其次，如果以其他方法计提折旧的金额小于按直线法计提的金额，一般要很谨慎处理。这种情况一般很难接受。尤其是你说的处于半停产状态等情况，需考虑对其谨慎地计提减值准备。